【裁判字號】    98,交聲,983
【裁判日期】    980918
【裁判案由】    聲明異議
【裁判全文】
臺灣臺南地方法院交通事件裁定         98年度交聲字第983號
移送機關    交通部公路總局嘉義區監理所麻豆監理站
異議人即
受處分人    甲○○
上列異議人即受處分人因違反道路交通管理處罰條例案件，對於
交通部公路總局嘉義區監理所麻豆監理站98年8 月5 日所為之處
分（原處分案號：麻監裁罰字第裁75-A00000000號），聲明異議
，本院裁定如下：
    主  文
異議駁回。
    理  由
一、原處分意旨略以：異議人即受處分人甲○○（下稱異議人）
    騎乘所有之車牌號碼BPT-885 號重型機車，於民國98年6 月
    9 日9 時19分許，行經限速50公里之臺北市○○○路○ 段58
    號前，有行車速度為62公里，超速12公里之違規事實，經測
    速照相儀器照相後由臺北市政府警察局交通警察大隊員警逕
    行製單舉發。嗣經移送機關即交通部公路總局嘉義區監理所
    麻豆監理站查證後，以異議人之違規事實明確，乃依道路交
    通管理處罰條例第40條及第63條第1 項第1 款（原裁決書漏
    未記載）之規定，裁處異議人罰鍰新臺幣（下同）1,200 元
    ，並記違規點數1 點等語。
二、本件聲明異議意旨略以：異議人並非刻意要超速；該路段限
    速為50公里，不合實際；異議人行駛該路段時不記得有限速
    50公里之標誌，可知該路段之限速標誌明顯不足；在舉發前
    舉發單位應有義務告知或提醒駕駛人，因而為此聲明異議，
    請求撤銷原處分等語。
三、按汽車駕駛人，行車速度，超過規定之最高時速，或低於規
    定之最低時速，除有第43條第1 項第2 款情形外，處1,200
    元以上2,400 元以下罰鍰，並記違規點數1 點，道路交通管
    理處罰條例第40條、第63條第1 項第1 款分別定有明文。次
    按經以科學儀器取得證據資料證明汽車駕駛人行為違規，當
    場不能或不宜攔截製單舉發，得逕行舉發；逕行舉發，應記
    明車輛牌照號碼、車型等可資辨明之資料，以汽車所有人為
    被通知人製單舉發，同條例第7 條之2 第1 項第7 款、第4
    項規定明確。
四、經查：
(一)異議人騎乘所有之車牌號碼BPT-885 號重型機車，於98年6
    月9 日9 時19分許，行經限速50公里之臺北市○○○路○ 段
    58號前，有行車速度為62公里，超速12公里之違規事實，經
    測速照相儀器照相後由臺北市政府警察局交通警察大隊員警
    逕行製單舉發等情，有臺北市政府警察局98年6 月25日北市
    警交大字第A00000000 號舉發違反道路交通管理事件通知單
    1 紙及違規採證照片1 幀附卷可稽。
(二)其次，本件用以測定異議人行車速度所使用之雷達測速儀，
    廠牌係TRAFFIPAX ，型號為Speedophot，器號為803-410/49
    7 55號，規格為24.125GHz （K-BAND）照相式，且該雷達測
    速儀係由經濟部標準檢驗局於97年7 月21日檢定合格（檢定
    合格單號碼：MOGA0000000A、MOGA0000000B），檢定合格有
    效期限至98年7 月31日止，此有經濟部標準檢驗局97年7 月
    23日雷達測速儀檢定合格證書1 紙在卷可參，而該雷得測速
    儀於98年7 月31日再經經濟部標準檢驗局檢定合格（檢定合
    格單號碼：MOGA0000000A、MOGA0000000B），檢定合格有效
    期限至99年7 月31日止，亦有經濟部標準檢驗局98年7 月31
    日雷達測速儀檢定合格證書1 紙附卷可按，異議人之上開車
    輛於98年6 月9 日經警測得行駛超速時，該雷達測速儀尚在
    檢定合格有效期限內，故該雷達測速器之準確性及正確性應
    值得信賴。
(三)又按道路交通管理處罰條例第7 條之2 第3 項雖規定對於行
    車速度超過規定之最高速限或低於規定之最低速限之違規行
    為，採用固定或非固定式科學儀器取得證據資料證明者，於
    一般道路須至少於1 百公尺，於高速公路、快速公路須至少
    於3 百公尺前，明顯標示之，然上開規定係因考量政府處罰
    違規超速之行為，其目的並不在於處罰本身，而係欲透過此
    舉而促使駕駛人能夠遵守速限規定，故要求交通及警政單位
    ，在一定距離前樹立警告標示，以提醒駕駛人注意遵守速限
    規定，並避免有遭民眾詬病為「偷拍」之執法方式。查本件
    違規地點前方約145 公尺處設有限速「50」公里及固定式「
    前有測速照相」之標誌，有臺北市政府警察局交通警察大隊
    98年9 月8 日北市警交大執字第09832937500 號函暨檢附之
    現場照片5 幀附卷可參，足徵執法單位已確實採取相當之提
    醒措施，使駕駛人能及時注意到前方有測速照相儀，是異議
    人辯稱：舉發單位未依法提醒駕駛人云云，顯屬無據。從而
    ，異議人確有騎乘上開車輛於上揭時、地，未遵從速限而駕
    車超速之違規事實，應足認定。
(四)末以，道路交通管理處罰條例第4 條第2 項授權行政機關，
    對於道路交通標誌之指示、標示方式、設置基準及設置地點
    等事項制定規則，以執行道路交通管理、維護交通秩序、確
    保交通安全等工作。是行政機關依據道路之地形情況、車行
    流量等因素考量所依法設置之道路標誌，除有重大明顯瑕疵
    或其他違法情形外，一般用路人即均有應予遵守之義務。異
    議人如認該交通標誌有設置不當或標示不清，須循行政管道
    予以建議改善，究不能因其主觀上認為有何不當之處，即可
    據以執為免責之事由。
五、綜上所述，異議人騎乘上開重型機車，於上揭時、地行經最
    高速限為時速50公里之路段時，行車速度為時速62公里，超
    速12公里之違規行為，足堪認定。則移送機關依道路交通管
    理處罰條例第40條及第63條第1 項第1 款及違反道路交通管
    理事件統一裁罰基準表相關內容之規定，裁處異議人罰鍰1,
    200 元，記違規點數1 點，核無違誤。是本件異議為無理由
    ，應予駁回。
六、據上論斷，應依道路交通管理處罰條例第87條第2 項，道路
    交通案件處理辦法第19條，裁定如主文。
中    華    民    國    98    年     9    月    18    日
                        交通法庭  法  官  鄭燕璘
以上正本證明與原本無異。
如不服本裁定應於送達後5日內向本院提出抗告狀（應附繕本）
。
                                  書記官  蔡明峰
中    華    民    國    98    年    9     月    18    日


司法院資訊處製作；財團法人民間司法改革基金會備份。
